【裁判字號】    95,簡上,439
【裁判日期】    950831
【裁判案由】    家暴傷害
【裁判全文】
臺灣板橋地方法院刑事判決             95年度簡上字第439號
上  訴  人  甲○○
即  被  告
上列被告因家暴傷害案件，不服本院95年度簡字第3065號中華民
國95年5 月25日第一審判決（聲請簡易判決處刑案號：95年度偵
字第10445 號）而提起上訴，本院管轄第二審之合議庭判決如下
：
    主  文
上訴駁回。
甲○○緩刑貳年。
    事實及理由
一、本案經本院審理結果，認第一審以被告甲○○犯刑法第二百
    七十七條第一項傷害罪，判處拘役二十日，並諭知易科罰金
    之標準為銀元三百元折算一日，其認事用法及量刑均無不當
    ，應予維持，並引用第一審判決書記載之事實、證據及理由
    （詳如附件）。
二、被告上訴意旨略以：被告業與告訴人達成和解，請求宣告緩
    刑等語。查本件被告傷害事證明確，已如前述，被告亦不爭
    執傷害事實，是其上訴並無理由，應予駁回。至上訴人即被
    告行為後，刑法業於94年2 月2 日修正公布，並自95年7 月
    1 日起生效施行，其第2 條第1 項規定行為後法律有變更者
    ，適用行為時之法律，但行為後之法律有利於行為人者，適
    用最有利於行為人之法律。本件行為人於犯罪時之刑法第四
    十一條第一項前段規定：「犯最重本刑為五年以下有期徒刑
    以下之刑之罪，而受六個月以下有期徒刑或拘役之宣告，因
    身體、教育、職業、家庭之關係或其他正當事由，執行顯有
    困難者，得以一元以上三元以下折算一日，易科罰金。」又
    行為人行為時之易科罰金折算標準，修正前罰金罰鍰提高標
    準條例第二條前段（現已刪除）規定，就其原定數額提高為
    一百倍折算一日，則本件行為時之易科罰金折算標準，應以
    銀元三百元折算一日，經折算為新臺幣後，應以新臺幣九百
    元折算為一日。惟95年7 月1 日修正公布施行之刑法第四十
    一條第一項前段則規定：「犯最重本刑為五年以下有期徒刑
    以下之刑之罪，而受六個月以下有期徒刑或拘役之宣告者，
    得以新臺幣一千元、二千元或三千元折算一日，易科罰金。
    」比較修正前後之易科罰金折算標準，以95年7 月1 日修正
    公布施行前之規定，較有利於行為人，則應依刑法第二條第
    一項前段，適用修正前刑法第四十一條第一項前段規定，定
    其折算標準。原判決未及比較適用新舊法，依以往實務見解
    ，上訴後，雖比較結果以舊法有利於行為人，而原判決別無
    其他撤銷事由，仍應由本院以此為由撤銷改判。惟修正後之
    規定係以適用行為時法為原則，因此原判決雖未及比較適用
    ，然上訴本院後，經比較新舊法，行為後之法律並非較有利
    於行為人，仍應適用行為時法，則原判決適用行為時法即無
    不當，自不構成撤銷之事由，仍應予維持。末查，被告未曾
    受有期徒刑以上刑之宣告，有臺灣高等法院被告前案紀錄表
    在卷可稽，其因一時失慮致罹刑典，現已與告訴人達成和解
    ，有和解書一件在卷可稽，是本院綜合上開情節，因認上開
    對被告所宣告之刑，以暫不執行為適當，且基於法律應整體
    適用，不得割裂適用之法理，既然如前述本件應適用行為時
    之刑法，爰依修正前刑法第七十四條一款規定，諭知爰宣告
    緩刑二年，以啟自新。
三、被告經合法傳喚，無正當理由未於審判期日到庭，爰依刑事
    訴訟法第四百五十五條之一第三項、第三百七十一條規定，
    不待其陳述，逕行判決。
據上論結，應依刑事訴訟法第四百五十五條之一第一項、第三項
、第三百六十八條、第三百七十一條、第三百七十三條、修正前
第七十四條第一款，判決如主文。
本案經檢察官陳鴻濤到庭執行職務。
中    華    民    國    95    年    8     月    31    日
                  刑事第七庭審判長法  官  胡堅勤
                                  法  官  崔玲琦
                                  法  官  李君豪
上列正本證明與原本無異。
不得上訴。
                                  書記官  蕭汝芳
中    華    民    國    95    年    8     月    31    日
附錄本案論罪科刑法條全文
中華民國刑法第277條
傷害人之身體或健康者，處三年以下有期徒刑、拘役或一千元以
下罰金。
犯前項之罪因而致人於死者，處無期徒刑或七年以上有期徒刑；
致重傷者，處三年以上十年以下有期徒刑。


司法院資訊處製作；財團法人民間司法改革基金會備份。
